最高法院刑事判決　　　　　　　　　 111年度台上字第3781號
上　訴　人　劉志焜



上列上訴人因違反槍砲彈藥刀械管制條例案件，不服臺灣高等法
院高雄分院中華民國111年6月7日第二審判決（111年度上訴字第
97號，起訴案號：臺灣屏東地方檢察署109 年度偵字第8535號）
，提起上訴，本院判決如下：
    主  文
上訴駁回。
    理  由
一、刑事訴訟法第377 條規定，上訴於第三審法院，非以判決違
    背法令為理由，不得為之。是提起第三審上訴，應以原判決
    違背法令為理由，係屬法定要件。如果上訴理由書狀並未依
    據卷內訴訟資料，具體指摘原判決不適用何種法則或如何適
    用不當，或所指摘原判決違法情事，顯與法律規定得為第三
    審上訴理由之違法情形不相適合時，均應認其上訴為違背法
    律上之程式，予以駁回。
二、本件原審審理結果，認定上訴人劉志焜有如原判決引用第一
    審判決事實欄所載之犯行，因而維持第一審論處上訴人犯未
    經許可持有具殺傷力非制式手槍罪刑，並諭知相關沒收之判
    決，駁回上訴人在第二審之上訴，已依其調查證據之結果，
    載述憑以認定之心證理由。
三、刑法第59條之酌量減輕其刑，必其犯罪情狀顯可憫恕，在客
    觀上足以引起一般人之同情，認為即予宣告法定最低度刑，
    猶嫌過重，始有其適用，且是否適用上開規定酌減其刑，法
    院有權斟酌決定。原審因上訴人所為不合於上述酌減其刑規
    定之要件，因而未依該規定減輕其刑，尚難指為違法，何況
    原判決依槍砲彈藥刀械管制條例第18條第1 項前段予以減輕
    其刑後，已無情輕法重之情。上訴意旨以其持有槍枝之動機
    係為防身，並未為其他犯罪行為，且係自首，犯罪情節並非
    重大，指摘原審未依上開規定酌減其刑，有所不當，係對事
    實審裁量權之適法行使，任意指摘，尚非適法之第三審上訴
    理由。
四、刑罰之裁量，為事實審法院之職權，倘所量之刑，並未逾越
    法定刑度範圍，亦無顯然違背比例、公平及罪刑相當原則，
    不得任意指為違法。原判決已說明槍砲彈藥刀械管制條例第
    18條第1 項前段規定：「犯本條例之罪自首，並報繳其持有
    之全部槍砲、彈藥、刀械者，減輕或免除其刑」，因上揭規
    定同時有免除其刑之規定，依刑法第66條規定，其減輕得減
    至三分之二。然其適用既為法院之裁量權，第一審判決復已
    敘明其量刑之理由及依據，認為以減輕其刑約二分之一為適
    當，而量處上訴人有期徒刑2年6月，並無裁量恣意或其他不
    當情事，上訴人以第一審判決未減輕其刑至三分之二為不當
    云云，並非可採等旨。所為論述，於法尚無不合。上訴意旨
    仍執陳詞，以其係自首並報繳所有槍枝，原審維持第一審判
    決，量處其有期徒刑2年6月，僅減輕其刑至二分之一，而未
    減至三分之二，裁量有所不當云云，係對事實審量刑職權之
    行使，任為指摘，亦非合法之第三審上訴理由。
五、綜上，本件上訴違背法律上之程式，應予駁回。
據上論結，應依刑事訴訟法第395條前段，判決如主文。
中    華    民    國   111    年    8     月    10    日
                  刑事第八庭審判長法  官  何  菁  莪  
                                  法  官  何  信  慶  
                                  法  官  朱  瑞  娟  
                                  法  官  高  玉  舜  
                                  法  官  劉  興  浪  
本件正本證明與原本無異
                                  書記官
中    華    民    國   111    年    8     月    15    日